【裁判字號】    90,上易,505
【裁判日期】    900131
【裁判案由】    背信
【裁判全文】
臺灣高等法院高雄分院刑事判決                      九十年度上易字第五五號
    上  訴  人
    即  自訴人      甲○○
    被      告      丙○○
    被      告      乙○○
右上訴人即自訴人因自訴被告背信案件，不服臺灣高雄地方法院八十九年度自字第二
二三號，中華民國九十年一月三十一日第一審判決，提起上訴，本院判決如左：
    主  文
上訴駁回。
    理  由
一、按同一案件經檢察官依刑事訴訟法第二百二十八條規定開始偵查者，不得再行自
    訴，但告訴乃論之罪，經犯罪之直接被害人提起自訴者，不在此限；又不得提起
    自訴而提起者，應諭知不受理之判決，刑事訴訟法第三百二十三條第一項、第三
    百三十四條分別定有明文。
二、自訴意旨略以：被告丙○○、乙○○分別自民國八十八年八月二十日及同年十月
    間某日起，經自訴人甲○○以「相戀服飾代理公司」（未經登記）名義僱用擔任
    業務經理，在高雄、屏東地區經營成衣寄賣之業務。嗣因經營不善，自訴人於八
    十九年二月九日通知被告停止營業並辦理移交手續，惟自訴人於八十九年三月三
    日查核後發現被告二人繳回之送貨單據不全、缺漏客戶地址、貨品不知去向及偽
    造不實單據以短報所收貨款之情形，經自訴人催告後仍置之不理，因認被告二人
    涉犯背信罪嫌等情。
三、經查：刑事訴訟法第三百十五條（現行法第三百二十三條）所謂同一案件，係指
    同一被告被訴之犯罪事實係屬同一者而言，如其被訴之犯罪事實同一，不因自訴
    人與檢察官所主張之罪名不同，遂謂非同一案件（最高法院二十八年上字第一四
    七四號判例參照），本件自訴人自訴被告丙○○、乙○○之右開犯罪事實，前經
    自訴人於八十九年三月十七日向臺灣高雄地方法院檢察署檢察官提出告訴，業經
    檢察官於八十九年六月二十六日終結偵查，為不起訴處分（八十九年度偵字第六
    五九一號侵占案件），嗣經台灣高等法院高雄分院檢察署發回續行偵查（八十九
    年度偵續字第三一二號侵占案件），現仍由檢察官偵辦中，除自訴人自承在卷外
    ，有告訴狀、訊問筆錄、刑事補充理由狀、不起訴處分書、再議聲請狀等附卷足
    證，而本件自訴人自訴被告二人因涉嫌背信，拒不會帳、核算，而損害自訴人利
    益等情，與前揭告訴之事實，雖自訴人主張所犯罪名不同，然確係屬犯罪事實相
    同之同一案件，況自訴人提起之本件自訴，又非屬告訴乃論之罪，揆諸前開說明
    ，自訴人已不得再行提起自訴。原審依前開見解不經言詞辯論諭知自訴不受理之
    判決，經核於法並無違誤，自訴人上訴意旨以之前向檢察官提起告訴者為被告侵
    占貨款及偽造文書之事實，而本件自訴係對於被告拒不移交及核對其於任職期間
    所經手之超過百萬元財物，不理當初所立之任職合約，拒不會帳、核清之背信行
    為，所提公訴與自訴案情不同罪名，犯案地點、關係人、時間、財物金額都不重
    複且不同，更非同一案件云云，指摘原判決不當，核無理由，應予駁回，爰不經
    言詞辯論為之。
據上論結，應依刑事訴訟法第三百六十八條、第三百七十二條，判決如主文。
中    華    民    國         九十       年      三      月     三十     日
                              臺灣高等法院高雄分院刑事第三庭
                                  審判長法官  莊秋桃
                                        法官  謝宏宗
                                        法官  莊崑山
右正本證明與原本無異。
不得上訴。
                                      書記官  邱麗莉
中    華    民    國         九十       年      四      月      二      日
                                                                      Ｈ


司法院資訊處製作；財團法人民間司法改革基金會備份。
